# 请教陈老师，新设立公司合并

提问人：心海拂清风 时间：2018-02-27 20:53:17
1 、甲集团下面有 10 家子公司， 2017 年 9 月 8 日与某上市公司乙新设立A公司，甲集团用 10 家子公司股权出资，乙用货币资金出资，审计评估日期为2016-12-31日， 2017 年 1 月到 2017 年9-8日未明确规定利润归属，甲集团持股51%，乙上市公司持股49%采用权益法核算， 10 家子公司变成了A公司的子公司，甲集团、A公司、 10 家子公司需要出具单独审计报告。甲集团和A公司如何合并报表？ A公司：方法一根据企业会计解释公司 6 号不早于双方处于共同控制下熟晚的时间，A公司从 2017 年 9 月 8 日合并 10 家子公司，由于A公司是新设立因此没有期初数据；方法二：借鉴国际准则和香港准则简化处理，A公司从年初2017-1-1日合并 10 家子公司，A公司是新设立因此没有期初数据，此方法国际准则那条我没有找到； 甲集团：方法一甲集团出具审计报告的时候合并至划转日（ 2017 年 9 月 8日），与A公司方法一对应；方法二是甲集团出具审计报告的时候合并至 2016 年 12 月 31 日，与A公司方法二对应； 疑问：我理解由于需要单独出具审计报告，按照国内准则需要用方法一处理，但是工作量很大，尤其是损益和现金流的编制；方法二比较简单且易理解，但是方法二是否可以接受？国际准则我之前看过有规定，但是今天没找到，还有乙上市公司需要权益法核算，方法一和二会影响上市公司权益法核算的金额，那种方法合理可接受，请陈老师指点，谢谢。

回答人：chenyiwei
A公司：应采用你说的方法一。 甲集团：因为A公司仍受到甲集团控制，所以甲集团对该 10 家子公司的控制是延续的，该 10 家子公司应持续纳入甲集团的合并报表。在甲集团的合并报表层面，只需反映引入外部少数股东（上市公司乙）的资金增加少数股东权益，乙的增资额和由此导致的少数股权增加额（=[10家子公司账面净资产+乙公司增资额]*49%）之间的差额调整资本公积。

提问人：心海拂清风 时间：2018-02-28 17:40:15
企业由于各种原因虽然是 2017 年 8 月 5 日成立，评估审计基准日为2016-12-31日，协议有明确2016-12-31日之后的利润双方股东享有，这样是否就可以使用第二种方法，谢谢。

回答人：chenyiwei
仍不建议采用第二种做法，还是从法人成立日开始编制。